【裁判字號】    90,易,2200
【裁判日期】    901031
【裁判案由】    毒品危害防制條例
【裁判全文】
臺灣板橋地方法院刑事判決                          九十年度易字第二二號
    公  訴  人  臺灣板橋地方法院檢察署檢察官
    被      告  甲○○
右列被告因毒品危害防制條例案件，經檢察官提起公訴 (八十九年度毒偵字第四五三
六、四六六五號)，本院判決如左：
    主  文
甲○○連續施用第二級毒品，累犯，處有期徒刑陸月，如易科罰金以佰元折算壹日
。扣案之安非他命殘渣袋個內之安非他命殘渣沒收銷燬之；安非他命吸食器壹個、
安非他命殘渣袋個、藥鏟壹支沒收。
    事  實
一、甲○○曾因吸用安非他命案件，於民國（下同）八十三年八月二十四日，經台灣
    高等法院判處有期徒刑四月，又因販賣安非他命案件，於八十三年八月二十四日
    經台灣高等法院判處有期徒刑三年，於八十四年三月二十二日經最高法院駁回上
    訴，合併定應執行刑為有期徒刑三年一月確定，於八十七年五月二十九日縮短刑
    期滿執行完畢。復前因施用第二級毒品安非他命案件，經台灣板橋地方法院檢察
    署檢察官聲請觀察勒戒，本院以八十八年毒聲字第二一二七號裁定送觀察、勒戒
    後，認無繼續施用毒品之傾向，由台灣板橋地方法院檢察署檢察官於八十八年五
    月十七日以八十八年度偵字第六二九七號不起訴處分確定。猶不知悔改，又於八
    十八年五月三十日，在其位於台北縣樹林市○○街○段三五七號四樓之三住處，
    以吸食器為工具，施用第二級毒品安非他命一次。經警於八十八年六月二日二十
    時許在上址查獲，並扣得其所有之第二級毒品安非他命淨重０．三公克及其所有
    供施用安非他命所用之吸食器一個、安非他命殘渣袋一個。再經本院以八十八年
    度毒聲字第四八０四號裁定送觀察、勒戒後，認有繼續施用毒品之傾向，並以八
    十八年度毒聲字第五一八五號裁定令入戒治處所施以強制戒治一年。並經本院以
    八十八年度易字第三八０八號判處有期徒刑五月，如易科罰金以三百元折算一日
    ，於八十八年十月三十日確定，嗣因執行強制戒治結果評定合格，經本院於八十
    九年一月十八日以八十九年度毒聲字第三五０號裁定停止戒治，所餘期間付保護
    管束，詎其於保護管束中仍不知悔改、警惕，竟另萌基於施用第二級毒品安非他
    命之概括犯意，自八十九年五月初某日起至同年六月二十日下午十時許止，連續
    在其台北縣樹林市○○街○段三五七號四樓之住處，以將安非他命置於吸食器內
    以火燒烤，使生煙燻，再吸入體內之方式，施用第二級毒品安非他命，約一星期
    施用一次。嗣先於八十九年五月二十九日上午九時五十分，因保護管束中，向臺
    灣板橋地方法院檢察署觀護人報到採尿，送檢驗結果，呈安非他命陽性反應，觀
    護人接獲檢驗報告查悉上情，又於八十九年六月二十八日下午八時許，警方持搜
    索票至其前開住處，扣得其所有供施用安非他命用之安非他命吸食器一個、安非
    他命殘渣袋三個（內含安非他命殘渣）及藥鏟一支。
二、案經台北縣警察局新莊分局報請臺灣板橋地方法院檢察署檢察官及臺灣板橋地方
    法院檢察署檢察官依職權簽分偵查起訴。
    理  由
一、訊之被告甲○○矢口否認有右揭施用毒品安非他命之犯行，並辯稱其自停止戒治
    後即未再施用毒品安非他命，但查，右揭事實，業經被告甲○○於警訊及偵查中
    坦承不諱，並有當場扣得其所有供施用安非他命用之安非他命吸食器一個、安非
    他命殘渣袋三個（內含安非他命殘渣）及藥鏟一支扣案可資佐証，且被告於八十
    九年五月二十九日所採集之尿液，經送檢驗結果，確呈甲基安非他命反應，此有
    昭信科技顧問股份有限公司八十九年六月八日濫用藥物尿液檢驗報告各一份在卷
    足參。按安非他命經口服投與後約百分之七十於二十四小時內自尿中排出，約百
    分之九十於九十六小時內自尿水中排出，由於目前國內尿液中甲基安非他命之檢
    驗為鑑定其是否呈陽性反應尚未定其含量，且甲基安非他命成分之檢出與其投與
    方式、投與量、個人體質、採尿時間與檢測儀器之精密等諸多因素有關，因此僅
    憑尿液中呈現安非他命陽性反應，並無法確切推算吸用時間距採集時間之長短，
    惟依上述資料推算，最長可能不會超過四日，業經行政院衛生署藥物食品檢驗局
    八十一年二月八日（八一）藥檢壹字第一一五六號函公告在案，是被告於八十九
    年五月二十九日上午九時五十分許在檢察署所採之尿液經送驗確呈甲基安非他命
    陽性反應，已如前述，顯見被告於警訊、偵查中之自白，與事實相符，是被告空
    言否認施用第二級毒品安非他命，顯係卸責之詞，不足採信。此外，另有本院八
    十八年度易字第三八０八號判決及臺灣高等法院全國前案紀錄表、台灣高等法院
    檢察署刑案紀錄簡覆表各一份在卷足憑。事證明確，被告施用第二級毒品之犯行
    ，應堪認定。
二、核被告甲○○所為，係犯毒品危害防制條例第十條第二項之施用第二級毒品罪。
    ，其先後多次犯行，時間緊接，罪名及犯罪構成要件均屬相同，顯係基於概括犯
    意為之，為連續犯，依刑法第五十六條之規定，應以一罪論，並加重其刑。被告
    持有安非他命之低度行為，應為其進施用之高度行為所吸收，均不另論罪。又被
    告甲○○曾因吸用安非他命案件，於八十三年八月二十四日，經台灣高等法院判
    處有期徒刑四月，又因販賣安非他命案件，於八十三年八月二十四日經台灣高等
    法院判處有期徒刑三年，於八十四年三月二十二日經最高法院駁回上訴，合併定
    應執行刑為有期徒刑三年一月確定，於八十七年五月二十九日縮短刑期執行完畢
    之事實，有前引之台灣高等法院檢察署刑案紀錄簡覆表一份可參，是被告於五年
    以內再犯本件有期徒刑以上之本罪，為累犯，依刑法第四十七條規定遞加重其刑
    。爰審酌被告犯罪之動機、目的、手段，其前有施用安非他命之犯罪紀錄，業經
    二次觀察勒戒，停止戒治保護管束中再次施用毒品，及犯罪後坦承之態度等一切
    情狀，量處如主文所示之刑，又查被告行為後，刑法第四十一條業於九十年一月
    四日經立法院修正通過，並經總統於九十年一月十日公布，而於同年一月十二日
    生效施行，其修正條文為：「犯最重本刑為五年以下有期徒刑以下之刑之罪，而
    受六個月以下有期徒刑或拘役之宣告，因身體、教育、職業、家庭之關係或其他
    正當事由，執行顯有困難者，得以一元以上三元以下折算一日，易科罰金。但確
    因不執行所宣告之刑，難收矯正之效，或難以維持法秩序者，不在此限。」「併
    合處罰之數罪，均有前項情形，其應執行之刑逾六月者，亦同」，核與修正前刑
    法第四十一條相較，修正後條文於被告並無影響，故本件既符合修正後刑法第四
    十一條第一項、第二項之情形，自應依刑法第二條第一項前段規定，依修正後刑
    法第四十一條第一項之規定並予諭知易科罰金之折算標準，以示懲儆。扣案之安
    非他命殘渣袋三個內之安非他命殘渣，為第二級毒品，依法宣告沒收銷燬之。
    另扣案之安非他命吸食器一個、藥鏟一支及裝安非他命殘渣之塑膠袋三個，係被
    告所有供施用毒品犯罪所用之物，爰依刑法第三十八條第一項第二款，併予宣告
    沒收。
據上論斷，應依刑事訴訟法第二百九十九條第一項前段，毒品危害防制條例第十條第
二項，第十八條第一項，刑法第十一條前段、第五十六條、第四十七條、第二條第一
項前段、第四十一條第一項、第三十八條第一項第二款，罰金罰鍰提高標準條例第二
條，判決如主文。
本案經檢察官鄧媛到庭執行職務
中      華      民      國    九十      年      十      月    三十一    日
                                      臺灣板橋地方法院刑事第四庭
                  法  官  李  釱  任
右正本證明與原本無異。
如不服本判決，應於判決送達後十日內，向本院提出上訴狀。
                                          書記官  金  和  國
中      華      民      國    九十      年      十      月    三十一    日
附錄本案論罪科刑法條全文：
毒品危害防制條例第十條：
施用第一級毒品者，處六月以上五年以下有期徒刑。
施用第二級毒品者，處三年以下有期徒刑。


司法院資訊處製作；財團法人民間司法改革基金會備份。
